臺灣板橋地方法院刑事判決　　　　　　　96年度訴字第1707號
公　訴　人　臺灣板橋地方法院檢察署檢察官
被　　　告　甲○○
上列被告因違反毒品危害防制條例案件，經檢察官提起公訴（95
年度毒偵字第7248號），本院改用簡式審判程序，判決如下：
    主  文
甲○○施用第一級毒品，處有期徒刑陸月。又施用第二級毒品，
處有期徒刑月，扣案之第二級毒品安非他命貳包（總淨重壹點
貳公克）及大麻貳包（總淨重壹點壹捌公克）均沒收銷燬之，
扣案之吸食器壹個、電子秤壹台及包裝袋佰肆拾個均沒收。
應執行有期徒刑柒月，扣案之第二級毒品安非他命貳包（總淨重
壹點貳公克）及大麻貳包（總淨重壹點壹捌公克）均沒收銷燬
之，扣案之吸食器壹個、電子秤壹台及包裝袋佰肆拾個均沒
收。
    事  實
一、甲○○前於民國（下同）95年間，因施用毒品案件，經臺灣
    板橋地方法院檢察署檢察官聲請本院裁定送觀察、勒戒，自
    95年8 月13日起算，已無繼續施用毒品之傾向，於95年9 月
    26日出所，經臺灣板橋地方法院檢察署檢察官於95年9 月26
    日，以95年度毒偵字第5689號處分不起訴，竟仍不知悛悔，
    復基於施用第一級毒品海洛因（下稱海洛因）及第二級毒品
    安非他命（下稱安非他命）之各別犯意，先於95年10月22日
    為警查獲前一週左右，以新台幣（下同）4500元之價格，在
    其台北縣中和市○○街232 巷5 之3 號住處樓下，向年籍不
    詳之「戴維憶」購入而同時持有安非他命2 包及大麻2 包（
    按上開大麻2 包係「戴維憶」免費送的），並於其後5 年內
    之上開為警查獲採尿前回溯26小時及96小時之某一時段內，
    在台灣地區某不詳地點，再犯分別施用海洛因及安非他命各
    乙次。嗣於95年10月22日13時45分許，經警在其上開住處內
    查獲上情，並扣得其所有之安非他命2 包（總淨重1.23公克
    ）、大麻2 包（總淨重1.18公克）及非專供施用毒品用之吸
    食器乙個、電子秤乙台、包裝袋343 個。
二、案經台北縣政府警察局永和分局報請臺灣板橋地方法院檢察
    署檢察官偵查起訴。
        理  由
一、上開事實業據被告甲○○於本院審理時坦承不諱，且自被告
    於上開時地遭警查獲時所採取之尿液，經送請台灣檢驗科技
    股份有限公司鑑定之結果，確係呈鴉片類及安非他命類陽性
    反應，此有該公司所出具95年11月1 日濫用藥物尿液檢驗報
    告乙紙，復有扣案之上開安非他命2 包（總淨重1.23公克）
    、大麻2 包（總淨重1.18公克）、吸食器乙個、電子秤乙台
    及包裝袋343 個，在卷可稽，且扣案之上開安非他命2 包及
    大麻2 包，經送請行政院衛生署管制藥品管理局及法務部調
    查局鑑定之結果，分別確係含有安非他命及大麻成份，此有
    各該局92年2 月2 日管檢字第0960000893號鑑定書及96 年1
    月1 日調科壹字第09523054690 號鑑定書乙紙可佐，足堪認
    定。又被告前於95年間，因施用毒品案件，經臺灣板橋地方
    法院檢察署檢察官聲請本院裁定送觀察、勒戒，自95年8 月
    13日起算，已無繼續施用毒品之傾向，於95年9 月26日出所
    ，經臺灣板橋地方法院檢察署檢察官於95年9 月26日，以95
    年度毒偵字第5689號處分不起訴乙情，業據被告於本院審理
    時供承屬實，並有被告之臺灣高等法院被告前案紀錄表乙份
    可佐，亦堪認定。被告於其後5 年內再犯分別施用海洛因及
    安非他命各乙次之犯行均臻明確，應予依法論科。
二、核被告所為，係犯毒品危害防制條例第10條第1 項之施用第
    一級毒品罪、同條第2 項之施用第二級毒品（安非他命）罪
    及毒品危害防制條例第11條第2 項之持有第二級毒品（大麻
    ）罪。被告持有上開海洛因及安非他命之低度行為，分別為
    其持以施用上開海洛因及安非他命之高度行為所吸收，均不
    另論擬。被告以一行為而同時持有上開安非他命2 包及大麻
    2 包，有一行為而觸犯數罪名之想像競合關係，為想像競合
    犯，應依刑法第55條之規定，從一重處斷。被告就所犯上開
    2 罪間，其犯意各別，應予分論併罰。爰審酌被告曾因施用
    毒品案件，經本院裁定送觀察、勒戒後，已無繼續施用毒品
    之傾向，並經處分不起訴，竟仍不知悛悔，復於上開時地再
    犯分別施用海洛因及安非他命各乙次，不僅損及其個人健康
    ，亦嚴重危害社會安全及被告犯罪後之態度等一切情狀，量
    處如主文所示之刑，再定其應執行之刑，以資儆懲。
三、扣案之上開安非他命2 包（總淨重1.23公克）及大麻2 包（
    總淨重1.18公克），應依毒品危害防制條例第18條第1 項前
    段之規定，均宣告沒收銷燬之。另扣案之上開食器乙個、電
    子秤乙台及包裝袋343 個（均非專供施用毒品之用），均為
    被告所有供上開犯罪所用之物，業據被告供承在卷，應依刑
    法第38條第1 項第2 款之規定，均宣告沒收之。
據上論斷，應依刑事訴訟法第299 條第1 項前段，毒品危害防制
條例第10條第1 項、第2 項、第11條第2 項、第18條第1 項前段
，刑法第11條前段、第55條、第51條第5 款、第38條第1 項第2
款，判決如主文。
本案經檢察官楊展庚到庭執行職務。
中    華    民    國    96    年    7     月    26    日
                刑事第十三庭  法  官  林 晏 鵬
上列正本證明與原本無異。
如不服本判決，應於判決送達後10日內向本院提出上訴狀（應附
繕本），上訴於臺灣高等法院。
                              書記官  陳 映 孜
中    華    民    國    96    年    7     月    26    日
附錄法條：毒品危害防制條例第10條、第11條
毒品危害防制條例第10條
施用第一級毒品者，處 6 月以上 5 年以下有期徒刑。
施用第二級毒品者，處 3 年以下有期徒刑。
毒品危害防制條例第11條
持有第一級毒品者，處 3 年以下有期徒刑、拘役或新臺幣 5 萬
元以下罰金。
持有第二級毒品者，處 2 年以下有期徒刑、拘役或新臺幣 3 萬
元以下罰金。
持有專供製造或施用第一、二級毒品之器具者，處 1 年以下有期
徒刑、拘役或新臺幣 1 萬元以下罰金。
持有毒品達一定數量者，加重其刑至二分之一，其標準由行政院
定之。
